【裁判字號】    89,上易,63
【裁判日期】    890315
【裁判案由】    傷害等
【裁判全文】
臺灣高等法院臺南分院刑事判決                八十九年度上易字第六三號    Ｃ
      上  訴  人
      即  被  告  丙  ○  ○
      選任辯護人  莊  美  貴
右上訴人因傷害等案件，不服臺灣臺南地方法院八十八年度易字第一二七七號中華民
國八十八年十月二十六日第一審判決（起訴案號：臺灣臺南地方法院檢察署八十七年
度偵字第一三二七二號），提起上訴，本院判決如左：
      主      文
上訴駁回。
      事      實
一、丙○○因不滿乙○○騎乘機車不慎擦撞渠手部，遂於民國（下同）八十七年十月
    十三日九時五十分許，在台南縣永康市○○路一五五巷十七弄六號乙○○之住處
    前馬路上，基於傷害之犯意，以熱咖啡潑灑乙○○之臉部，致乙○○受有右眼輕
    微結膜炎之傷害後，另行起意當場恐嚇乙○○稱「要讓你死得很難看」等語，使
    乙○○心生畏懼，致生危害於其安全。
二、案經乙○○訴由台南縣警察局永康分局報請台灣台南地方法院檢察署檢察官偵查
    起訴。
      理      由
一、訊據上訴人即被告丙○○，矢口否認有何右揭犯行，辯稱伊因遭乙○○騎機車擦
    撞手部，未獲其道歉，遂至乙○○住處門口理論，於爭執中不慎將手中之咖啡潑
    及乙○○，又因乙○○說要讓伊死得很難看，伊才說要讓他死得很難看，係雙方
    互罵之口頭禪，並無恐嚇之意思，告訴人係故意羅織罪名誣陷的云云。
二、經查；
（一）右揭犯罪事實，業據告訴人乙○○指訴綦詳。
（二）證人甲○○○於偵查中結證：「被告有拿手上咖啡潑告訴人。」等語（見偵查
      卷第十六頁），核與證人蘇鈺惠即告訴人之母於原審八十八年七月一日供證情
      節相符，再參以告訴人當日所穿著之上衣從領口至下擺約二分之一面積沾有咖
      啡污漬等情，有照片一紙在卷可憑，且被告於本院審理時亦供承：「告訴人身
      高與伊差不多一樣高，當時兩人所站位置距離約一公尺」等情，顯示該咖啡污
      漬應非告訴人手上咖啡不慎潑及所能致之，此外復有蔡瑞庭眼科診所診斷證明
      書一紙附卷可稽，被告顯係故意以咖啡往上潑告訴人致其受有右眼輕微發炎之
      傷害，應可認定。
（三）證人甲○○○於偵查中，及證人李陳彩靜於原審調查中均結證供稱有聽到丙○
      ○對乙○○稱我要讓你死得很難看等語。（見偵查卷第十五頁及原審八十八年
      七月一日調查筆錄）。綜上所述，被告確有至乙○○住處門口理論，並起衝突
      ，顯非告訴人無中生有，故意誣陷，堪予認定，是被告所辯，顯係卸責之詞，
      不足採信，事證明確，其犯行應堪認定。
三、核被告丙○○所為，係犯刑法第二百七十七條第一項之傷害罪及第三百零五條之
    普通恐嚇罪。被告所犯上開二罪間，犯意各別，罪名有異，應分論併罰。
四、原審就被告所犯傷害罪及恐嚇罪部分，適用刑法第二百七十七條第一項、第三百
    零五條、第四十一條、第四十二條第二項、第七十四條一款，罰金罰鍰提高標準
    條例第一條前段、第二條，並審酌被告犯罪之動機、目的、手段、所生危害尚輕
    、其與告訴人糾紛係起於告訴人不慎擦撞、尚未與告訴人達成和解及犯後態度等
    一切情狀，分別就傷害部分科處罰金壹仟元，恐嚇部分量處拘役拾日，並分別諭
    知易服勞役及易科罰金之折算標準，以資懲儆。並以被告前未曾受過有期徒刑以
    上刑之宣告，此有被告全國前案紀錄表一紙在卷可證，被告一時失慮而罹刑章，
    經此科刑之教訓，當知所警惕而無再犯之虞，因認其受刑之宣告以暫不執行為適
    當，爰併宣告緩刑二年，以啟自新。認事用法，核無違誤，量刑亦稱適當，被告
    對此部分上訴意旨，仍執前詞指摘原判決不當，非有理由，應予駁回。
五、另告訴人指訴被告丙○○將其踢倒致其流產之傷害等情，業經被告所堅詞否認，
    經查，原審函詢國立成功大學附設醫院略謂孕婦若外力傷及腹部，將會導致陰道
    出血等語，此有該院八十八年七月三十一日（八八）成附醫婦字第六一六０號函
    在卷可參，故告訴人指訴被告八十七年十月十三日對之傷害，其身體理應已生不
    適，卻延至八十七年十一月二日始前至財團法人台灣基督長老教會新樓醫院門診
    ，依據該院診療發現被告「早期妊娠合併不正常出血，當時並無任何外傷。」，
    此有該院八十八年七月八日新樓醫歷字第八八三五八號函附卷可稽，顯見告訴人
    並無外傷，是其早期妊娠合併不正常出血，是否係被告踢倒所致，誠有可疑。次
    查，告訴人於八十八年十月十三日與被告發生爭執後，旋即向警報案，惟查警卷
    八十八年十月十三日及三十一日二次關於告訴人之警訊筆錄，告訴人均隻字未提
    及遭被告踢傷並致其懷胎不適之情，互參證人林王秀美於偵查中供稱未見被告打
    告訴人等情（見偵查卷第十五頁背面），顯見被告並未踢擊告訴人，即難遽以認
    定被告有上揭犯行，此外復查無其他積極證據足資證明被告有此部分被指訴之犯
    行，原應為無罪之諭知，原審以此部分與前開傷害之有罪部分為單純一罪之裁判
    上一罪關係，爰不另為無罪之諭知，亦無不合，附此敘明。
據上論結，應依刑事訴訟法第三百六十八條，判決如主文。
本案經檢察官張佩珍到庭執行職務。
中    華    民    國      八十九      年      三      月      十五      日
                                  臺灣高等法院臺南分院刑事第四庭
                                      審判長法官  陳    義    仲
                                            法官  蔡    崇    義
                                            法官  徐    財    福
右正本證明與原本無異。
不得上訴。
                                      法院書記官  王    全    龍
中    華    民    國      八十九      年      三      月     十六       日
附錄本案論罪科刑法條全文：
刑法第二百七十七條第一項：傷害人之身體或健康者，處三年以下有期徒刑，拘役或
                          一千元以下罰金。
刑法第三百零五條：以加害生命、身體、自由、名譽、財產之事恐嚇他人，致生危害
                  於安全者，處二年以下有期徒刑、拘役或三百元以下罰金。


司法院資訊處製作；財團法人民間司法改革基金會備份。
